【裁判字號】    95,上易,685
【裁判日期】    950803
【裁判案由】    傷害
【裁判全文】
臺灣高等法院臺中分院刑事判決         95年度上易字第685號
上  訴  人
即  被  告  甲○○
                      之4號
輔  佐  人  乙○○
上列上訴人因傷害案件，不服臺灣臺中地方法院95年度易字第
136號中華民國95年3月30日第一審判決（起訴案號：臺灣臺中地
方法院檢察署94年度偵字第20139號） ，提起上訴，本院判決如
下：
    主  文
上訴駁回。
    事  實
一、甲○○、丙○○（業經原審判決無罪確定）原係朋友關係，
    於民國（下同） 94年10月28日下午9時45分許，甲○○至丙
    ○○位於臺中縣大肚鄉○○村○○路○段428巷6弄7號家中，
    甲○○向丙○○表示要看Ａ片，丙○○不願讓甲○○看，兩
    人因此細故即發生口角，甲○○即基於普通傷害之犯意，以
    徒手方式，毆打丙○○，致使丙○○因而受有頭部外傷併鼻
    子流血之傷害。
二、案經丙○○訴由臺中縣警察局烏日分局報請臺灣臺中地方法
    院檢察署檢察官偵查起訴。
    理  由
一、訊據上訴人即被告甲○○（以下簡稱被告）坦承於上開時間
    與告訴人丙○○（以下簡稱告訴人）因看Ａ片一事，發生口
    角爭執後，徒手毆打告訴人，核與告訴人指述之情節相符，
    並有光田綜合醫院診斷證明書1份及受傷照片3張在卷可稽，
    堪認被告之自白與事實相符而值採信，雖被告辯稱：若非告
    訴人辱罵伊，不會出手打人云云，然被告係至告訴人家中作
    客，雙方若有不愉快，被告大可自行離去，並無出手毆打告
    訴人之必要，且傷害之動機僅為量刑之參考，無礙於犯罪事
    實之認定，又被告雖另辯稱: 伊與告訴人是在告訴人住處外
    面打架的等語，惟告訴人於本院審理時指稱：伊係在家裡面
    遭被告毆傷等語（見本院卷第40頁），且被告於警詢就告訴
    人指述被告在住宅內傷害伊一節，並未為否認（見警卷第2
    頁），是本院仍認被告係在告訴人住宅內毆打告訴人，本件
    事證明確，被告犯行堪以認定。
二、核被告所為，係犯刑法第277條第1項之普通傷害罪。被告行
    為後，罰金罰鍰提高標準條例第2條業於95年5月17日刪除第
    2條條文；並自95年7月1日施行，而刑法第41條第1項前段關
    於易科罰金之折算標準已由舊法之銀元 1百元、2百元、3百
    元修正為新台幣 1千元、2千元、3千元，因屬科刑規範事項
    之變更，其折算標準為裁判時所應諭知，自有就新舊法規定
    比較之必要，經比較新舊法結果，以被告行為時之舊法較為
    有利於被告，是依刑法第2條第1項但書之規定，應適用被告
    行為時之舊法即依修正前刑法第41條第1 項前段、修正前罰
    金罰鍰提高標準條例第2條之規定，諭知以銀元3百元折算1
    日為易科罰金之折算標準，併此敘明。原審判決依上開理由
    ，適用刑法第277條第1項、第41條第1項前段 （修正前）、
    罰金罰鍰提高標準條例第1條、第2條（修正前）之規定，並
    審酌被告僅因細故即在告訴人家中毆打告訴人、個人修養及
    法治觀念均有不足，告訴人所受傷害情形，事後尚未與告訴
    人達成和解、賠償損害，惟念及其犯罪後坦承犯行等一切情
    狀，量處被告拘役五十日，並諭知易科罰金之折算標準，核
    其認事用法，均無違誤，量刑亦稱妥適，應予維持。被告上
    訴主張告訴人確有罵伊，且拿酒瓶追打伊，原審判決卻諭知
    告訴人無罪，顯有違誤，另原審判決量刑過重等語，指摘原
    審判決不當，惟查：原審判決業已審酌上開情節予以量刑，
    並無何違誤之處，且告訴人被訴傷害部分，業經原審判決諭
    知無罪確定，且經原審判決詳述其認定之理由，縱告訴人罵
    被告以及拿酒瓶追打被告，亦非屬本院所得審究之上訴範圍
    （即被告被訴傷害部分），是被告上開上訴均無理由，應予
    駁回。
據上論斷，應依刑事訴訟法第368條，判決如主文。
本案經檢察官丁○○到庭執行職務。
中    華    民    國    95    年    8     月    3     日
              刑事第三庭  審判長法  官  王  增  瑜
                                法  官  廖  柏  基
                                法  官  胡  忠  文
上列正本證明與原本無異。
不得上訴。
                                書記官  陳  麗  玉
中    華    民    國    95    年    8     月    4     日
附錄論罪科刑法條：
中華民國刑法第277條：
傷害人之身體或健康者，處三年以下有期徒刑、拘役或一千元以
下罰金。
犯前項之罪因而致人於死者，處無期徒刑或七年以上有期徒刑；
致重傷者，處三年以上十年以下有期徒刑。
                                                      Ｒ


司法院資訊處製作；財團法人民間司法改革基金會備份。
